# 已跌价的存货转为固定资产，对应跌价如何处理？

提问人：coyochung 时间：2018-03-19 22:16:52
如题，请问已计提跌价准备的存货转为固定资产，以前的存货跌价准备是否应该作为转销处理？还是转入固定资产减值准备？

回答人：chenyiwei
建议按账面价值转为固定资产原值，即在转换时，将存货跌价准备冲减固定资产原价而不是确认为固定资产减值准备。